最高法院刑事判決　　　　　　　　　　　　　　　九十一年度台上字第七五九七號
　　上　訴　人　台灣高等法院台中分院檢察署檢察官
　　被　　　告　甲○○原名蔣.
右上訴人因竊盜案件，不服台灣高等法院台中分院中華民國八十八年九月十六日第二
審判決（八十八年度上易字第一七九○號，起訴案號：台灣苗栗地方法院檢察署八十
七年度偵字第三九三一號），提起上訴，本院判決如左：
    主  文
原判決關於甲○○部分撤銷，發回台灣高等法院台中分院。
　　理  由
本件原判決認定被告甲○○（原名蔣達豐）意圖為自己不法之所有，於民國八十七年
八月十八日下午五時三十分許，與黃怡斌（另由檢察官移併台灣高等法院審理）基於
共同犯意聯絡，由被告駕駛其所有Ｈ二｜五三六一號自用小客車戴黃怡斌一同前往苗
栗縣苗栗市○○路○段二九六巷一號謝添貴之住處，被告在外把風並由黃怡斌自該處
三樓毀壞窗戶之安全設備，潛入竊得謝添貴所有金門紀念酒三瓶、長壽香煙乙條、信
用卡一張、茶壺乙只、玉手環一個、Ｋ金戒指一個、新台幣一千餘元、中興保全防盜
刷卡等物，得手後，由被告載同離開現場等情。因而撤銷第一審之判決，改判論處被
告共同毀壞安全設備竊盜罪刑，固非無見。
惟查：(一)、原判決認被告係犯刑法第三百二十一條第一項第二款加重竊盜罪，且為累
犯，應依刑法第四十七條規定加重其刑。而刑法第三百二十一條第一項之法定刑係六
月以上五年以下有期徒刑，則其處刑輕重，自應於該法定刑之最高度及最低度同加重
之範圍內自由裁量，方為合法，乃原判決竟於加重後處以有期徒刑四月，已軼出法定
刑之最低刑度，顯有判決適用法則不當之違法。又被告既僅有累犯之加重事由，原判
決竟論以「應依刑法第四十七條規定遞加重其刑」，同有違誤。(二)、證據之取捨，法
院固有自由判斷之權，而共同被告之陳述前後兩歧者，究竟孰為可採，法院自應衡情
酌理予以審定，非謂一有不符或矛盾，即應認其全部均為不可採信。原判決以黃怡斌
於第一審時改稱其係與一綽號「小場」者共同行竊，與之前所供不符，為有瑕疵，而
據為被告並無於八十八年八月二十八日下午與黃怡斌在新竹縣竹北市縣○○○路一二
六號黃碧娥住處共同竊盜之判斷基礎。黃怡斌在偵查中供證：「也是他們二人（即被
告及徐兆勳）帶我去，他們二人在外面等，我爬窗戶進入，也是蔣達豐按電鈴沒人才
叫我進去」、「偷到的贓物都是放在他（即被告）車上，是他叫我去偷的」（見偵查
卷第七五頁），核與警方在被告所有之Ｈ二｜五三六一號自用小客車上查獲之贓物相
符，並有贓物領據在卷可按（見偵查卷第十九頁）。則黃怡斌上開供證，似非屬虛妄
，原判決未就黃怡斌上開供述如何與事實不符，及茍黃怡斌確與「小場」共同行竊，
何以渠等竊得之贓物竟均放置在被告車上等情，詳加勾稽，即遽認被告無該部分竊盜
犯行，自有調查未盡之可議。檢察官上訴意旨指摘原判決不當，非無理由，應認有發
回更審之原因。至原判決不另為無罪諭知之竊盜及偽造文書部分，基於審判不可分原
則，亦應併予發回。
據上論結，應依刑事訴訟法第三百九十七條、第四百零一條，判決如主文。
中      華      民      國    九十一    年     十二     月    三十一    日
                              最高法院刑事第九庭
                                  審判長法官  陳  炳  煌
                                        法官  陳  正  庸
                                        法官  韓  金  秀
                                        法官  吳  信  銘
                                        法官  林  永  茂
      右正本證明與原本無異
                                              書  記  官
中      華      民      國    九十二    年      一      月      九      日
